臺灣高等法院臺中分院刑事裁定　
110年度聲字第2473號

聲  請  人  臺灣高等檢察署臺中檢察分署檢察官     
受  刑  人  胡宸源



上列聲請人因受刑人數罪併罰有二裁判以上，聲請定其應執行之
刑（聲請案號：110年度執聲字第1160號），本院裁定如下：
    主  文
胡宸源因犯如附表所示各罪所處之刑，應執行有期徒刑肆年。
    理  由
一、聲請意旨略以：上列受刑人胡宸源（下稱受刑人）因詐欺等
    罪，先後經判決確定如附表，應依刑法第53條、第51條第5
    款規定，定其應執行之刑。爰依刑事訴訟法第477條第1項聲
    請裁定等語。
二、按數罪併罰，有二裁判以上者，依第51條之規定，定其應執
    行之刑；又數罪併罰，分別宣告其罪之刑，如宣告多數有期
    徒刑者，於各刑中之最長期以上，各刑合併之刑期以下，定
    其刑期，但不得逾30年。刑法第53條、刑法第51條第5款分
    別定有明文。另按數罪併罰之定應執行之刑，係出於刑罰經
    濟與責罰相當之考量，並非予以犯罪行為人或受刑人不當之
    利益，為一種特別的量刑過程，相較於刑法第57條所定科刑
    時應審酌之事項係對一般犯罪行為之裁量，為定應執行刑之
    宣告，乃對犯罪行為人本身及所犯各罪之總檢視，除應考量
    行為人所犯數罪反應出之人格特性，並應權衡審酌行為人之
    責任與整體刑法目的及相關刑事政策，在量刑權之法律拘束
    性原則下，依刑法第51條第5款之規定，採限制加重原則，
    以宣告各刑中之最長期為下限，各刑合併之刑期為上限，但
    最長不得逾30年，資為量刑自由裁量權之外部性界限，並應
    受法秩序理念規範之比例原則、平等原則、責罰相當原則、
    重複評價禁止原則等自由裁量權之內部抽象價值要求界限之
    支配，以使輕重得宜，罰當其責，俾符合法律授與裁量權之
    目的，以區別數罪併罰與單純數罪之不同，兼顧刑罰衡平原
    則（最高法院100年度台抗字第440號裁定意旨參照）。
三、經查，本件受刑人所犯如附表所示各罪，經本院、最高法院
    分別判處如附表所示之刑，而受刑人所犯如附表所示各罪，
    其中如附表編號2至7所示部分，前經臺灣臺中地方法院以10
    8年度訴字第1483號判決合併定應執行刑為有期徒刑3年2月
    ，檢察官及受刑人不服提起上訴後，經本院以109年度上訴
    字第750、753號刑事判決駁回上訴，受刑人不服復就本院判
    決提起上訴，經最高法院以110年度台上字第1653、1654號
    刑事判決上訴駁回確定等情，有前揭各該判決書及臺灣高等
    法院被告前案紀錄表在卷可稽。上開刑事判決所定應執行之
    刑，雖將因本院所為之本件定應執行刑裁定而當然失效，惟
    揆諸前揭說明，經本院審核相關案卷，認檢察官聲請為正當
    ，並考量自由裁量之範圍應受法律性內部界限之拘束及不利
    益變更禁止原則，避免本件定應執行刑後反較定應執行刑之
    前更不利於受刑人，爰參酌原確定判決之定執行刑情形，並
    衡酌受刑人所犯如附表所示各罪係參與不同詐欺集團所犯之
    3人以上共同冒用政府機關及公務員名義詐欺取財罪、均為
    詐欺取財等侵害財產權之犯罪、均擔任車手行為；附表編號
    1所示之罪，係在附表編號2至7犯行被查獲後之偵查中再犯
    、行為態樣、手段、動機，及前揭所述之比例原則、責罰相
    當原則等自由裁量權之內部性界限等情，而為整體評價後，
    合併定其應執行之刑如主文所示。
四、又依最高法院刑事大法庭110年度台抗大字第489號裁定意旨
    ，「定應執行刑，不僅攸關國家刑罰權之行使，於受刑人之
    權益亦有重大影響，除顯無必要或有急迫情形外，法院於裁
    定前，允宜予受刑人以言詞、書面或其他適當方式陳述意見
    之機會，程序保障更加周全。」本院於110年9月30日函詢受
    刑人對本件定應執行刑案件有無意見欲表達，並告以文到5
    日內具狀陳述意見，該函文於110年10月6日合法送達予受刑
    人，是依最高法院上開裁定意旨，本院已予受刑人表示意見
    之機會，附此敘明。
五、據上論結，爰依刑事訴訟法第477條第1項，刑法第53條、第
    51條第5款，裁定如主文。
中　　華　　民　　國　　110 　年　　11　　月　　9 　　日
            刑事第十一庭　審判長法　官　張  意  聰
                                法　官　陳  慧  珊
                                法　官　田  德  煙
以上正本證明與原本無異。
如不服本裁定，得於收受送達後五日內向本院提出抗告書狀（須
附繕本）。因疫情而遲誤不變期間，得向法院聲請回復原狀。

                                書記官  陳  志  德

中　　華　　民　　國　　110 　年　　11　　月　　9 　　日
受刑人胡宸源定應執行刑案件一覽表     編號  1 2 3 罪名  詐欺 詐欺 詐欺 宣告刑  有期徒刑2年 有期徒刑1年8月 有期徒刑1年9月（2次） 犯罪日期  108年10月14日 108年1月26日 108年1月27日至108年1月31日、108年1月31日 偵查(自訴)機關 年度案號  彰化地檢108年度偵字第11044、11806號 臺中地檢108年度偵字第6741、8340、11100、12597、13268、17965、22316、23420號 臺中地檢108年度偵字第6741、8340、11100、12597、13268、17965、22316、23420號 最後事實審 法院 中高分院 中高分院 中高分院  案號 109年度金上訴字第781號 109年度上訴字第750、753號 109年度上訴字第750、753號  判決日期 109年6月18日 109年6月2日 109年6月2日  確定 判決 法院 最高法院 最高法院 最高法院  案號 109年度台上字第4727號 110年度台上字第1653、1654號  110年度台上字第1653、1654號   判決 確定日期 109年9月29日 110年3月18日 110年3月18日 是否為得易科罰金之案件  否 否 否 備註  彰化地檢109年度執字第5157號 (臺中地檢110執助682號) 臺中地檢110年度執字第5287號 臺中地檢110年度執字第5287號    原判決定應執行有期徒刑3年2月  
受刑人胡宸源定應執行刑案件一覽表     編號  4 5 6 罪名  詐欺 詐欺 詐欺 宣告刑  有期徒刑2年5月 有期徒刑1年5月 有期徒刑1年4月 犯罪日期  108年1月27日至108年2月1日 108年2月20日 108年2月23日  偵查(自訴)機關 年度案號  臺中地檢108年度偵字第6741、8340、11100、12597、13268、17965、22316、23420號 臺中地檢108年度偵字第6741、8340、11100、12597、13268、17965、22316、23420號 臺中地檢108年度偵字第6741、8340、11100、12597、13268、17965、22316、23420號 最後事實審 法院 中高分院 中高分院 中高分院  案號 109年度上訴字第750、753號 109年度上訴字第750、753號 109年度上訴字第750、753號  判決日期 109年6月2日 109年6月2日 109年6月2日  確定 判決 法院 最高法院 最高法院 最高法院  案號 110年度台上字第1653、1654號  110年度台上字第1653、1654號  110年度台上字第1653、1654號   判決 確定日期 110年3月18日 110年3月18日 110年3月18日 是否為得易科罰金之案件  否 否 否 備註  臺中地檢110年度執字第5287號 臺中地檢110年度執字第5287號 臺中地檢110年度執字第5287號   原判決定應執行有期徒刑3年2月   
受刑人胡宸源定應執行刑案件一覽表     編號  7   罪名  詐欺   宣告刑  有期徒刑1年7月   犯罪日期  108年2月23日   偵查(自訴)機關 年度案號  臺中地檢108年度偵字第6741、8340、11100、12597、13268、17965、22316、23420號   最後事實審 法院 中高分院    案號 109年度上訴字第750、753號    判決日期 109年6月2日    確定 判決 法院 最高法院    案號 110年度台上字第1653、1654號     判決 確定日期 110年3月18日   是否為得易科罰金之案件  否   備註  臺中地檢110年度執字第5287號     原判決定應執行有期徒刑3年2月